臺灣臺中地方法院刑事判決　　　　　　　　　　　　九十一年度易字第三０四四號
　　公　訴　人　臺灣臺中地方法院檢察署檢察官
　　被　　　告　甲○○
右列被告因違反毒品危害防制條例案件，經檢察官提起公訴（九十一年度毒偵字第二
三九九號），本院判決如左：
    主  文
甲○○連續施用第二級毒品，累犯，處有期徒刑捌月。
第二級毒品安非他命貳包（毛重各約零點伍公克、零點公克）沒收銷燬之，玻璃吸
食器壹個沒收。
    事  實
一、甲○○曾於民國八十九年間因違反麻醉藥品管理條例案件，經本院判處有期徒刑
    六月，於九十年四月二日執行完畢，仍不知悔改。其於八十八年間因施用毒品案
    件，經本院裁定送觀察、勒戒後，認無繼續施用毒品之傾向，由臺灣臺中地方法
    院檢察署檢察官於八十八年九月十八日以八十八年度毒偵字第六三五號為不起訴
    處分確定；其又於八十九年間因施用毒品案件，經本院裁定送觀察、勒戒後，仍
    認無繼續施用毒品之傾向，經臺灣臺中地方法院檢察署檢察官於八十九年三月七
    日以八十九年度毒偵字第一五七九號為不起訴處分確定；嗣再因施用毒品案件，
    經臺灣臺中地方法院檢察署檢察官聲請，本院裁定令入強制戒治處所施以強制戒
    治，檢察官將之送臺灣臺中戒治所執行強制戒治，並於九十年四月十日期滿而戒
    治完畢。其詎仍不知戒惕，竟基於施用第二級毒品之概括犯意，自九十年十一月
    上旬某日起至九十一年八月十日下午一時許止，住臺中市○區○○路一段四四九
    號住處，以將第二級毒品甲基安非他命置放於玻璃球吸食器內以火燻烤，而後再
    吸食其霧化氣體之方式，連續施用第二級毒品甲基安非他命數次，平均約每日施
    用二、三次。嗣於九十一年十一月八日下午一時許，警方經甲○○及其母親之同
    意，進入上開住處搜索而查獲，並當場扣得其所有供施用之第二級毒品安非他命
    二包（毛重各約零點五公克、零點三公克）、玻璃吸食器一個。
二、案經臺中市警察局第一分局報請臺灣臺中地方法院檢察署檢察官偵查起訴。
    理  由
一、訊據被告甲○○對其於右揭時、地連續施用第二級毒品甲基安非他命之事實，業
    據其於偵查及本院審理時坦承不諱，並有其所有供施用之第二級毒品安非他命一
    包（毛重各約零點五公克、零點三公克）及玻璃吸食器一個扣案可佐。被告為警
    查獲後，其尿液經送請臺中市衛生局檢驗之結果，呈有甲基安非他命陽性反應，
    此有該衛生局煙毒尿液檢驗成績書一紙在卷可憑。再查，被告於八十八年間因施
    用毒品案件，經本院裁定送觀察、勒戒後，認無繼續施用毒品之傾向，由臺灣臺
    中地方法院檢察署檢察官於八十八年九月十八日以八十八年度毒偵字第六三五號
    為不起訴處分確定；其又於八十九年間因施用毒品案件，經本院裁定送觀察、勒
    戒後，仍認無繼續施用毒品之傾向，經臺灣臺中地方法院檢察署檢察官於八十九
    年三月七日以八十九年度毒偵字第一五七九號為不起訴處分確定；嗣再因施用毒
    品案件，經臺灣臺中地方法院檢察署檢察官聲請，本院裁定令入強制戒治處所施
    以強制戒治，檢察官將之送臺灣臺中戒治所執行強制戒治，並於九十年四月十日
    期滿而戒治完畢之事實，有臺灣高等法院被告全國前案紀錄表及臺灣臺中地方法
    院檢察署刑案資料查註紀錄表各一份在卷可稽，是其於五年內四犯毒品危害防制
    條例第十條之罪，亦可認定。綜上，被告自白與事實相符，其連續施用第二級毒
    品甲基安非他命之事證明確，犯行洵堪認定。
二、核被告所為，係犯毒品危害防制條例第十條第二項之施用第二級毒品甲基安非他
    命罪。被告施用毒品甲基安非他命前之持有毒品甲基安非他命之犯行，本應以持
    有論，惟持有後進而施用，其持有之低度行為應為施用之高度行為所吸收，故不
    再另論其持有第二級毒品罪。被告先後多次施用甲基安非他命之行為，時間緊密
    ，所犯罪名相同，顯係基於概括之犯意反覆為之，應依刑法第五十六條連續犯之
    規定，論以一罪。被告曾於八十九年間因違反麻醉藥品管理條例案件，經本院判
    處有期徒刑六月，於九十年四月二日執行完畢之事實，有臺灣高等法院被告全國
    前案紀錄表、臺灣臺中地方法院檢察署刑案資料查註紀錄表各一份在卷可稽，其
    受有期徒刑之執行完畢後，五年以內再犯本件有期徒刑以上之罪，為累犯，應依
    刑法第四十七條規定加重其刑。爰審酌被告一再施用毒品，經二次觀察勒戒、一
    次強制戒治後，仍不知戒惕，再次連續施用第二級毒品甲基安非他命，無視於毒
    品對於自身健康之戕害及國家對於杜絕毒品犯罪之禁令，不知戒除惡習，惡性非
    輕，然念及被告於本院審理期間坦承犯行，態度良好，其施用毒品甲基安非他命
  並無危害他人，本之施用毒品者均有相當程度之成癮性及心理依賴，其犯罪心態
    與一般刑事犯罪之本質並不相同，容應以「病人」之角度為考量，並側重適當之
    醫學治療及心理矯治為宜等一切情狀，量處如主文所示之刑，並諭知易科罰金之
    折算標準，以資懲儆。又扣案之第二級毒品安非他命二包（毛重各約零點五公克
    、零點三公克）為毒品危害防制條例第二條第二項第二款之毒品，應依同條例第
    十八條第一項第一款，宣告沒收銷燬之。玻璃吸食器一個，為被告所有供犯罪所
    用之物，爰依刑法第三十八條第一項前段宣告沒收。
據上論斷，應依刑事訴訟法第二百九十九條第一項前段，毒品危害防制條例第十條第
二項、第十八條第一項前段、第二十條第三項前段，刑法第十一條前段、第五十六條
、第四十七條、第四十一條第一項前段、第三十八條第一項第二款，罰金罰鍰提高標
準條例第二條，判決如主文。
本案經檢察官張富慶到庭執行職務
中      華      民      國      九十一      年    十二    月    廿四    日
                                臺灣臺中地方法院刑事第四庭
                                        法  官  楊  真  明
右正本證明與原本無異。
如不服本判決，應於送達後十日內向本院提出上訴狀（須附繕本），上訴於臺灣高等
法院臺中分院。
                                        書記官
中      華      民      國      九十一      年    十二    月    廿四    日
附錄本判決論罪科刑法條
毒品危害防制條例第十條第二項：
  施用第二級毒品者，處三年以下有期徒刑。
